【裁判字號】    89,易,634
【裁判日期】    890713
【裁判案由】    竊盜等
【裁判全文】
台灣新竹地方法院刑事判決                          八十九年度易字第六三四號
    公  訴  人  台灣新竹地方法院檢察署檢察官
    被      告  甲○○
右列被告因竊盜等案件，經檢察官提起公訴（八十九年度偵字第一三○六號），本院
判決如左：
    主  文
甲○○連續意圖為自己不法之所有，以不正方法由自動付款設備取得他人之物，累犯
，處有期徒刑伍月，如易科罰金，以佰元折算壹日。
    事  實
一、甲○○於民國八十六年間因違反麻醉藥品管理條例案件，經本院於八十六年九月
    二日，以八十六年度竹簡字第六六八號判處有期徒刑四月，如易科罰金，以三百
    元折算一日確定，甫於八十六年十一月二十八日易科罰金執行完畢，而於八十八
    年七月許，在其位於新竹市○○里○鄰○○街四０六巷二三弄一六號住處巷內，
    拾得乙○○所有之新竹牛埔郵局局號○○六一一一—二，帳號○一八三○二—二
    號之提款卡後，因見該提款卡內有以紙書寫密碼，竟基於意圖為自己不法所有之
    概括犯意，以該提款卡插入自動付款設備之提款機後，再輸入密碼之不正方法，
    先後三次於八十八年七月三十一日在牛埔郵局提款機取得新台幣（下同）三萬元
    ，於八十八年八月二日在南勢郵局提款機取得一千元，於八十八年八月二日在中
    央信託局提款機取得九百元（存摺內載為九百零七元，其中七元為跨行提款之手
    續費，非被告取得之物）得手，嗣經乙○○調看提款機錄影帶後報警處理因而偵
    知上情。
二、案經新竹縣警察局第三分局移送台灣新竹地方法院檢察署檢察官偵查起訴。
    理  由
一、前揭事實，業據被告甲○○於警訊時（台灣新竹地方法院檢察署八十八年度偵字
    第六三○一號卷第三頁以下參見）、以及本院調查時（本院八十九年五月三十一
    日訊問筆錄參見）供述明確，經核與被害人乙○○於警訊時（前揭偵卷第五頁以
    下參見）、以及本院調查時（本院八十九年五月三十一日訊問筆錄參見）指述之
    情節相符，此外，並有被害人所開戶之新竹牛埔郵局局號○○六一一一—二，帳
    號○一八三○二—二號之存摺影本以及新竹郵局八十九年六月十五日00000
    000—○二九號函在卷可稽，是本件事證已臻明確，被告犯行堪予認定。
二、核被告所為，係犯刑法第三百三十九條之二第一項之罪。被告先後三次行為，時
    間緊接，所犯之罪名及犯罪構成要件均相同，顯係基於概括犯意反覆為之，為連
    續犯，依刑法第五十六條之規定，以一罪論，並加重其刑。又被告於八十六年間
    因違反麻醉藥品管理條例案件，經本院於八十六年九月二日，以八十六年度竹簡
    字第六六八號判處有期徒刑四月，如易科罰金，以三百元折算一日確定，甫於八
    十六年十一月二十八日易科罰金執行完畢等情，有台灣高等法院被告全國前案紀
    錄表以及台灣新竹地方法院檢察署刑案資料查註紀錄表各乙紙附卷可稽，被告前
    受有期徒刑之執行完畢後，五年以內再犯本件有期徒刑以上之罪，為累犯，應依
    刑法第四十七條之規定，加重其刑，並遞加重之。爰審酌被告犯罪之動機、目的
    、手段、品性、智識程度、犯罪所生之損害、所取得之金額、犯罪後供承罪行、
    以及迄未賠償被害人之損失等一切情狀，量處如主文所示之刑，並諭知易科罰金
    之折算標準。另該提款卡已由被告所遺失，業據被告於警訊時供述明確（前揭偵
    卷第四頁參見），是被告取得該提款卡之意，顯在於提領現金之用，則其並無侵
    占之意，應堪認定，故被告此部分行為應未有不法，附此敘明。
三、另公訴意旨略以：被告意圖為自己不法之所有，於八十八年七月三十一日下午三
    時許，侵入乙○○位於新竹市○○里○鄰○○街四０六巷二三弄二十號住處，竊
    取乙○○所有之提款卡一張及項鍊一條等物得手，因認被告涉有刑法第三百二十
    調第一項之竊盜罪嫌等語。按犯罪事實應依證據認定之，無證據不得推定其犯罪
    事實；又不能證明被告犯罪者，應諭知無罪之判決，刑事訴訟法第一百五十四條
    、第三百零一條第一項分別定有明文。而所謂認定犯罪事實之證據，係指足以認
    定被告確有犯罪行為之積極證據而言，該項證據自須適合於被告犯罪事實之認定
    ，始得採為斷罪資料，又苟未能發現相當證據或證據不足以證明，自不能以推測
    或擬制之方法，以為裁判基礎，故被告否認犯罪事實所持之辯解，縱屬不能成立
    ，仍非有積極之證據足以證明其犯罪行為，不能遽為有罪之認定，此觀諸最高法
    院二十九年上字第三一○五號、四十年台上字第八六號及三十年上字第一八三一
    號判例自明。公訴意旨認被告涉有前揭行為，無非係以被害人乙○○之指述資為
    佐證，訊之被告則否認有竊盜之行為，辯稱：並未竊取該物，提款卡係在路邊撿
    到，未見有項鍊等語。經查：就提款卡以及項鍊遺失之部分，業據被害人乙○○
    指稱：「我是在八十八年八月五日才發現，發現時皮夾沒掉，皮夾內的提款卡兩
    張掉了，還有一條我母親的項鍊掉了，項鍊一直放家裡抽屜，郵局提款卡我在七
    月五日還有用，到要八月五日要領錢，發現不見了，另外還有壹張新竹第一商業
    銀行的提款卡也不見了，兩張是放在一起的，我被領的是七月三十一日、八月二
    日兩次」等語（本院八十九年五月三十一日訊問筆錄參見），從而，依照被害人
    之指述，尚無從認定提款卡及項鍊係被告所竊取而來，此外，復查無其他積極證
    據可資證明被告確有竊盜之行為，既不能證明被告犯罪，則依照前揭判例之意旨
    ，本應為被告無罪之諭知，惟公訴人認被告此部分行為與前揭有罪部分之行為，
    有方法結果之牽連關係，爰不另為無罪之諭知，併此說明。
四、據上論斷，應依刑事訴訟法第二百九十九條第一項前段，刑法第五十六條、第三
    百三十九條之二第一項、第四十七條、第四十一條，罰金罰鍰提高標準條例、第
    二條，判決如主文。
本案經檢察官林李嘉到庭執行職務
中      華      民      國    八十九    年      七      月     十三    日
                                台灣新竹地方法院刑事第二庭
                                    法      官    蘇    嘉    豐
右正本證明與原本無異。
如不服本判決，應於判決送達後十日內向本院提出上訴狀( 應附繕本 )，上訴於
臺灣高等法院。
                                    書  記  官    郭    廷    耀
中      華      民      國    八十九    年      七      月     十三     日
附錄法條：
第三百三十九條之二：
意圖為自己或第三人不法之所有，以不正方法由自動付款設備取得他人之物者，處三
年以下有期徒刑、拘役或一萬元以下罰金。
以前項方法得財產上不法之利益或使第三人得之者，亦同。


司法院資訊處製作；財團法人民間司法改革基金會備份。
